【裁判字號】    98,訴,4623
【裁判日期】    981231
【裁判案由】    毒品危害防制條例
【裁判全文】
臺灣板橋地方法院刑事判決              98年度訴字第4623號
公  訴  人  臺灣板橋地方法院檢察署檢察官
被      告  甲○○
上列被告因違反毒品危害防制條例案件，經檢察官提起公訴（98
年度毒偵字第7795號），本院依簡式審判程序判決如下：
    主  文
甲○○施用第一級毒品，累犯，處有期徒刑捌月，扣案之海洛因
殘渣袋拾貳個均沒收銷燬之；又施用第二級毒品，累犯，處有期
徒刑肆月。應執行有期徒刑拾月，扣案之海洛因殘渣袋拾貳個均
沒收銷燬之。
    事  實
一、甲○○前於民國89年間，因施用毒品案件，經本院裁定送觀
    察、勒戒後，因認無繼續施用之傾向，於89年2 月18日觀察
    、勒戒執行完畢釋放出所，並經臺灣板橋地方法院檢察署檢
    察官以89年度毒偵字第1041號為不起訴處分確定；復於89年
    間，因施用第二級毒品案件，經本院以89年度毒聲字第5935
    號裁定送觀察、勒戒後，因認無繼續施用之傾向，於89年10
    月26日觀察、勒戒執行完畢釋放出所，並經臺灣板橋地方法
    院檢察署檢察官以89年度毒偵緝字第1180號為不起訴處分確
    定；又於90年間，因施用毒品案件，經本院裁定令入戒治處
    所施以強制戒治，嗣因戒治成效良好，復經本院以90年度毒
    聲字第4572號裁定停止戒治，所餘戒治期間付保護管束，於
    90年12月28日停止戒治出所，於91年6 月8 日因保護管束期
    滿未經撤銷，視為強制戒治執行完畢，另並經檢察官提起公
    訴，經本院以90年度易字第1129號分別判處有期徒刑6 月、
    3 月，應執行有期徒刑8 月確定，於92年2 月17日縮刑期滿
    執行完畢（於本案不構成累犯）；復於92年間，因施用第一
    、二級毒品案件，經本院以93年度訴字第67號分別判處有期
    徒刑9 月、8 月，應執行有期徒刑1 年4 月確定；又於93年
    間，因違反槍砲彈藥刀械管制條例案件，經本院以93年度訴
    字第2234號判處有期徒刑8 月，併科罰金新臺幣5 萬元確定
    ；再於93年間，因違反槍砲彈藥刀械管制條例案件，經臺灣
    高等法院以95年度上訴字第1780號判處有期徒刑1 年6 月，
    併科罰金新臺幣5 萬元確定，上開4 罪嗣因合於中華民國九
    十六年罪犯減刑條例規定，經臺灣高等法院以96年度聲減字
    第1524號裁定均予減刑，並定應執行刑為有期徒刑1 年8 月
    ，併科罰金新臺幣5 萬元確定，有期徒刑部分於96年7 月16
    日執行完畢（以上犯罪於本案均構成累犯）。
二、詎甲○○猶不知悔改，復基於施用第一級毒品海洛因及第二
    級毒品甲基安非他命之犯意，於98年10月20日零時許（起訴
    書略載為98年10月20日0 時45分許，為警採尿前回溯26小時
    、96小時內某時），在其位於臺北縣樹林市○○街65號5 樓
    之居所內（起訴書略載為不詳地點），分別施用第一級毒品
    海洛因、第二級毒品甲基安非他命各1 次。嗣於同（20）日
    0 時20分許，因另案通緝，為警在臺北縣新莊市○○路○ 段
    119 號前查獲，並扣得海洛因殘渣袋12個，經警採集其尿液
    送請鑑驗，呈現鴉片類、安非他命類陽性反應，而查悉上情
    。
三、案經臺北縣政府警察局新莊分局移送臺灣板橋地方法院檢察
    署檢察官偵查起訴。
    理  由
一、本院於準備程序進行中，被告甲○○就被訴事實為有罪之陳
    述，經告知被告簡式審判程序之旨，並聽取公訴人及被告之
    意見後，裁定進行簡式審判程序。
二、前揭事實，業據被告在本院審理時坦承不諱，且被告經警查
    獲後所採集之尿液，經送請檢驗之結果，確呈鴉片類及安非
    他命類陽性反應，有臺灣檢驗科技股份有限公司98年11月4
    日出具之濫用藥物檢驗報告1 份、臺北縣政府警察局新莊分
    局偵辦煙毒、麻醉藥品案被移送人姓名及代碼對照表1 紙附
    卷可稽。此外，復有扣案之海洛因殘渣袋12個足資佐證。是
    堪認被告自白施用第一級毒品海洛因及第二級毒品甲基安非
    他命應與事實相符。再觀之事實欄所載被告前案紀錄，被告
    於初次經觀察、勒戒執行完畢釋放後5 年內，又因施用毒品
    犯行經戒毒處遇，有臺灣高等法院被告前案紀錄表1 份附卷
    可憑，其再犯本案，已不屬毒品危害防制條例第20條規定之
    「初犯」或「5 年後再犯」，自應依同條例第10條處罰（最
    高法院97年度第5 次刑事庭會議決議；最高法院98年度臺非
    字第12號判決參照）。是本案事證明確，被告犯行洵堪認定
    ，應予依法論科。
三、按海洛因、甲基安非他命分別係屬毒品危害防制條例第2 條
    第2 項第1 款、第2 款所規定之第一級、第二級毒品，被告
    持有海洛因、甲基安非他命之低度行為，應分別為施用海洛
    因、甲基安非他命之高度行為所吸收，不另論罪，核被告所
    為，係犯毒品危害防制條例第10條第1 項、第2 項之施用第
    一級、第二級毒品罪。又被告所犯上開2 罪間，罪名互殊，
    犯意各別，應予分論併罰。末查，被告前曾受有如事實欄第
    一項所載之犯罪科刑及執行情形，有臺灣高等法院被告前案
    紀錄表1 份在卷可憑，其於受有期徒刑之執行完畢後，5 年
    以內故意再犯本件有期徒刑以上之罪，均為累犯，均應依刑
    法第47條第1 項之規定加重其刑。爰審酌被告前已因施用毒
    品案件經送觀察勒戒及強制戒治，仍不能戒除毒癮，再次漠
    視法令禁制而犯本罪，顯見其戒除毒癮之意志薄弱，兼酌其
    施用毒品行為本質上係屬自我戕害行為，反社會性之程度應
    較低，暨其素行、智識程度、犯罪動機、目的及犯後態度等
    一切情狀，分別量處如主文所示之刑，並定其應執行刑。又
    扣案之海洛因殘渣袋12個，因所含海洛因殘渣量微無法與塑
    膠袋析離，應概認係屬查獲之第一級毒品，不問屬於犯人與
    否，均應依毒品危害防制條例第18條第1 項前段規定宣告沒
    收銷燬之。
據上論斷，應依刑事訴訟法第273 條之1 第1 項、第299 條第1
項前段，毒品危害防制條例第10條第1 項、第2 項、第18條第1
項前段，刑法第11條、第47條第1 項、第51條第5 款，判決如主
文。
本案經檢察官李超偉到庭執行職務。
中    華    民    國    98    年    12    月    31    日
                    刑事第二庭  法  官  陳正偉
上列正本證明與原本無異。
如不服本判決，應於送達後10日內敘明上訴理由，向本院提出上
訴狀，上訴於本院第二審合議庭 (應附繕本) 。其未敘述上訴理
由者，應於上訴期間屆滿後20日內向本院補提理由書「切勿逕送
上級法院」。
                                書記官  江文彬
中    華    民    國    98    年    12    月    31    日
附錄本案論罪科刑法條全文：
毒品危害防制條例第十條
施用第一級毒品者，處六月以上五年以下有期徒刑。
施用第二級毒品者，處三年以下有期徒刑。

司法院資訊處製作；財團法人民間司法改革基金會備份。
